【裁判字號】    98,審交簡,4476
【裁判日期】    981106
【裁判案由】    公共危險
【裁判全文】
臺灣高雄地方法院刑事判決          98年度審交簡字第4476號
公  訴  人  臺灣高雄地方法院檢察署檢察官
被      告  乙○○
上列被告因公共危險案件，經檢察官提起公訴（98年度偵字第22
298 號），嗣經被告自白犯罪，本院認為宜以簡易判決處刑，爰
不經通常審判程序逕以簡易判決處刑如下：
    主  文
乙○○犯不能安全駕駛動力交通工具罪，累犯，處有期徒刑月
，如易科罰金，以新臺幣壹仟元折算壹日。
    事實及理由
一、本件犯罪事實及證據，均引用檢察官起訴書之記載（如附件
    ）。
二、核被告乙○○所為，係犯刑法第185條之3之不能安全駕駛動
    力交通工具罪。被告有如起訴書記載之前科紀錄，有臺灣高
    等法院被告前案記錄1 紙在卷可參，其於受前開有期徒刑執
    行完畢後，5 年以內故意再犯本件有期徒刑以上之罪，為累
    犯，應依刑法第47條第1 項規定加重其刑。爰審酌被告於飲
    酒後呼氣酒精濃度達每公升1.10毫克，顯已無法安全駕駛之
    情形下，仍貿然騎車上路，足認其無視於自己及他人之生命
    、身體及財產之安全，實屬不該，而公訴意旨以：被告酒後
    達每公升1.10毫克，猶飾詞狡辯，不知悔悟，更以誣陷員警
    為不實記載之手段，以圖脫免刑責等情，具體求處有期徒刑
    6 月等語，惟念其於本院審理中已坦承犯行，態度尚稱良好
    ，且所駕駛之機車並未肇事，檢察官具體求處有期徒刑6 月
    尚嫌過重等一切情狀，量處如主文所示之刑，並審酌本案犯
    罪情節、被告之資力及智識程度（見警詢調查筆錄受詢問人
    欄），諭知其易科罰金折算標準，以示懲儆。
三、應依刑事訴訟法第449 條第2 項、第3 項、第454 條第2 項
    ，刑法第185 條之3 、第47條第1 項、第41條第1 項前段，
    刑法施行法第1 條之1 第1 項，逕以簡易判決處如主文所示
    之刑。
中    華    民    國    98    年    11    月    6     日
                    交通法庭  法  官    呂明燕
以上正本證明與原本無異。
如不服本判決，應於判決送達之日起10日內向本院提出上訴書狀
中    華    民    國    98    年    11    月    6     日
                              書記官    張琇晴
附錄本判決論罪之法條：
刑法第185條之3
服用毒品、麻醉藥品、酒類或其他相類之物，不能安全駕駛動力
交通工具而駕駛者，處1 年以下有期徒刑、拘役或科或併科15萬
元以下罰金。
附件
臺灣高雄地方法院檢察署檢察官起訴書
                                     98年度偵字第22298號
    被      告  乙○○  男  51歲（民國○○年○月○○日生）
                        住高雄縣鳥松鄉○○路70號
                        國民身分證統一編號：Ｚ000000000號
上列被告因公共危險案件，業經偵查終結，認應提起公訴，茲將
犯罪事實及證據並所犯法條分敘如下：
            犯罪事實
一、乙○○曾因犯竊盜案件，經臺灣高雄地方法院以96年度易字
    第3515號判處有期徒刑10月確定，甫於民國98年5月1日縮短
    刑期執行完畢。猶不知悔改，復於98年7月7日18時許，因飲
    用酒類後，已不能安全駕駛動力交通工具，猶騎乘車牌號碼
    P3R-708 號重型機車，自位於高雄縣鳳山市五甲地區某飲酒
    處出發，欲返回住處，行經高雄縣鳳山市○○○路與埤北路
    口處，經警攔查，並於同日18時57分許，以酒精測定器對其
    實施檢測吹氣，其呼氣所含酒精成份仍達每公升1.10毫克而
    查獲。
二、案經高雄縣政府警察局移送偵辦。
            證據並所犯法條
一、訊據被告乙○○固坦承飲用酒類後其呼氣所含酒精成份達每
    公升1.10毫克之事實，惟矢口否認有騎乘機車之行為，辯稱
    ：我沒有騎車，我是用牽的云云。經查，上揭犯罪事實，有
    被告於警詢中之自白，並有酒精濃度檢定表、刑法第185 條
    之3 案件測試觀察紀錄表及高雄縣政府警察局舉發違反道路
    交通管理事件通知單各1 紙在卷可資佐證。被告雖以上揭情
    詞置辯，惟其於警詢中已自陳查獲前之時速約40公理左右等
    語，雖於偵查中辯稱：「（問：為何在警局稱你的時速有40
    公里？）那都是警察自己寫的。」云云。查被告於98年7月7
    日20時0分起至7分止在高雄縣政府警察局交通警察隊所進行
    之詢問過程業經全程錄音。據該錄音內容所載，被告就查獲
    前騎乘機車之時速乙節供稱（以下均係閩南語）：「......
    （警：啊幾點離開的啊？）啊幾點離開的你就最清楚了還問
    我。我哪有可能去看時間咧？（警：不知道就對了喔。）ㄟ
    啊，我哪有在看時間的。（警：我不知道何時離開啦。我忘
    記了啦！）摩托車放這裡嗎？（警：ㄟ啦ㄟ啦！）摩托車幫
    我顧好咧，我剩下這一台而已，我太太 ...（警：好啦，這
    樣就好啦。喂，還沒有問完，再幾句而已。啊你喝完酒要去
    哪裡？）要回去睡覺。你要載我回去喔。（警：好啦！當時
    有沒有清醒？我們把你攔下來時有沒有清醒？）頭暈暈。（
    有喝些酒頭暈暈，啊現在有沒有清醒？）現在也暈暈。你要
    載我回去啦，我不管，不然我要在你們這裡睡覺。（警：好
    ！）我跟你們講實在的，我不要走了。（警：頭有點暈啦。
    ）反正我就是要在這裡睡覺，你沒有載我回去我就要在這裡
    睡覺。（警：你當時騎幾十啊？）40而已啊。（警：40。那
    台P3R-708 誰的車？）我太太。（警：你的啦，電腦登記你
    的名字。）......」等語，有卷附警詢錄音帶可稽。查被告
    當時精神狀態尚能清楚陳述，且關於查獲前駕車時速達40公
    里部分之陳述出於自然，並非預先擬稿供其照念，亦非員警
    自行填具，是其於警詢中相關供述應屬事實，則被告於本署
    偵查中所為辯解顯係卸責之詞，委無足採，被告犯行堪以認
    定。
二、核被告乙○○所為，係犯刑法第185條之3公共危險罪嫌。被
    告曾受有期徒刑之執行完畢後，5 年以內故意再犯本件有期
    徒刑以上之罪，有刑案資料查註紀錄表1 紙在卷可查，請依
    刑法第47條第1 項之規定加重其刑。爰審酌本件查獲時被告
    呼氣所含酒精成份高達每公升1.10毫克，其酒後駕駛行為造
    成他人生命等損害之危險性甚鉅，且犯後猶飾詞狡辯，不知
    悔悟，更以誣陷員警為不實記載之手段，以圖脫免刑責等情
    ，茲就本案求處有期徒刑6月，以資警惕。
三、依刑事訴訟法第251條第1項提起公訴。
    此    致
臺灣高雄地方法院
中    華    民    國    98    年    8     月    21    日
                              檢  察  官  甲○○
上正本證明與原本無異
中    華    民    國    98    年    9     月    1     日
                              書  記  官
參考法條：
中華民國刑法第185條之3
服用毒品、麻醉藥品、酒類或其他相類之物，不能安全駕駛動力
交通工具而駕駛者，處一年以下有期徒刑、拘役或三萬元以下罰
金。


司法院資訊處製作；財團法人民間司法改革基金會備份。
